---
title: "Package {hydrodataFR} - Introduction"
author: "Pascal Irz"
date: "`r Sys.Date()`"
output: rmarkdown::html_vignette
vignette: >
  %\VignetteIndexEntry{Package {hydrodataFR} - Introduction}
  %\VignetteEngine{knitr::rmarkdown}
  %\VignetteEncoding{UTF-8}
---

```{r setup, include = FALSE}
knitr::opts_chunk$set(
  collapse = TRUE,
  cache = FALSE,
  comment = "#>",
  fig.align = 'center'
)
```

# Pourquoi ce package ?

Le `package {hydrodataFR}` propose une palette d'outils pour faciliter l'exploitation des données de la [banque HYDRO](http://hydro.eaufrance.fr/).

# Installation

## Configuration R et RStudio

Se reporter à la description donnée au début du [tuto sur l'importation des données avec le package {aspe}](https://rpubs.com/kamoke/713407).

## Téléchargement du package

```{r, eval = FALSE}
devtools::install_github("pascalirz/hydrodataFR")
```

## Activation des `packages`.

```{r, message = FALSE, warning = FALSE}
library(tidyverse)
library(hydrodataFR)
```

# Contenu

Les données concernées sont :

- Les caractéristiques des stations hydrométriques, via le [portail de la banque HYDRO](http://hydro.eaufrance.fr/).
- Les synthèses statistiques par station hydrométrique, également via le [portail de la banque HYDRO](http://hydro.eaufrance.fr/).
- Les cotes et débits en temps réel, via l'[API hydrométrie](https://hubeau.eaufrance.fr/page/api-hydrometrie).

Le référentiel associé est [disponible en ligne](https://www.sandre.eaufrance.fr/notice-doc/r%C3%A9f%C3%A9rentiel-hydrom%C3%A9trique-3).

La plupart des données sont rattachées à un site ou à une station de mesure. La sélection des stations peut être opérée de diverses manières :

- Liste des codes des stations (encore faut-il les connaître)
- Sélection géographique soit rectangulaire (`bbox`) soit circulaire (en indiquant les coordonnées du point central et un rayon)
- Parfois sur l'appartenance à une entité administrative identifiée par son [Code Officiel Géographique (COG)](https://www.data.gouv.fr/fr/datasets/code-officiel-geographique-cog/).

Les fonctions du `package` utilisées ici sont préfixées en référence à la source, par exemple `bh_` pour la banque HYDRO. 

# Caractéristiques des stations

L'API donne accès à certaines données basiques sur les stations HYDRO. Il est possible de sélectionner les stations sur divers critères qui sont expliqués sur [la page de l'API](https://hubeau.eaufrance.fr/page/api-hydrometrie#/hydrometrie/sites). Par exemple, on peut sélectionner selon un rectangle géographique. Dans ce cas le format est imposé :

- Ordre de saisie "min longitude, min latitude, max longitude, max latitude"
- Coordonnées en WGS84 (EPSG:4326)
- Séparateur décimal

```{r, eval = FALSE}
donnees_stations <- bh_sta_data(bbox = "-7, 46, -3, 48")
```

Autre exemple, si l'on s'intéresse aux stations de la région Bretagne (code Insee = 53) :

```{r, eval = TRUE}
donnees_stations <- bh_sta_data(code_region = 53)
```

On obtient un tableau de `r nrow(donnees_stations)` lignes et `r ncol(donnees_stations)` colonnes nommées :

```{r}
names(donnees_stations)
```

Les premières lignes contiennent par exemple les informations suivantes (sélection de colonnes) :

```{r}
donnees_stations %>% select(code_site,
                            libelle_site,
                            longitude_site,
                            latitude_site,
                            altitude_site,
                            surface_bv,
                            code_departement) %>%
  head() %>% # uniquement les premières lignes
  DT::datatable()
```

