---
title: "Portrait de station hydro"
author: "Pascal Irz"
date: "`r Sys.Date()`"
output:
  html_document:
    code_folding: hide
---

```{r setup, include=FALSE}
knitr::opts_chunk$set(echo = TRUE,
                      message = FALSE,
                      warning = FALSE)
```

# Préparation des données

## Activation des packages

```{r, class.source = 'fold-show'}
library(tidyverse)
library(ondetools)
library(hydrodataFR)
source(file = "fonctions_mise_en_forme_flextable.R")
library(flextable)
library(mapview)
```



## Téléchargement des débits en temps réel

```{r, class.source = 'fold-show'}
ma_station <- "J0121510"

htr_data <- bh_htr(stations_id = ma_station,
                   grandeur_hydro = "Q") %>% 
  mutate(date_obs = lubridate::ymd_hms(date_obs), # format de la date
         debit = resultat_obs / 1000) %>%  # débits en m3/s
  select(-resultat_obs)
```



## Téléchargement caractéristiques station

```{r, class.source = 'fold-show'}
sta_data <- bh_sta_data(code_site = ma_station)

libelle_ma_station <- sta_data %>% 
  filter(code_site == ma_station) %>% 
  pull(libelle_site)
```

## Chargement données de synthèse

Ces données ont été téléchargées et mises en forme auparavant (cf ....).

```{r, class.source = 'fold-show'}
load(file = "../processed_data/syntheses.RData")

syn_data <- syntheses %>% 
  .[[ma_station]]

libelle_station <- sta_data$libelle_site
```

# Constitution des éléments du portrait

## Débit temps réel

`r libelle_station` : visualisation des premières lignes sur quelques colonnes.

```{r}
htr_data %>% 
  head() %>%
  select(code_site, code_station, grandeur_hydro, date_obs, debit) %>% 
  flextable() %>% 
  mef()
```

```{r}
dern_obs <- htr_data %>% 
  filter(date_obs == max(date_obs, na.rm = TRUE))

# flexdashboard::valueBox(value = dern_obs$debit,
#                         caption = "m3/s",
#                         icon = "fa-pencil")
  
```

Dernière observation de débit le `r dern_obs$date_obs %>% format('%d/%m/%Y')` à `r dern_obs$date_obs %>% lubridate::hour()`h`r dern_obs$date_obs %>% lubridate::minute()` : `r dern_obs$debit` $m^3/s$.

La courbe indique les valeurs récentes de débit, les barres bleu ciel les débits mensuels moyens issus des synthèses de la station.

En marron pointillé le module interannuel et en rouge continu le $QMNA_5$.

```{r}
em_long <- syn_data %>% 
  .[["em"]] %>%
  purrr::set_names(1:12) %>% 
  rownames_to_column(var = "variable") %>% 
  pivot_longer(cols = -variable, names_to = "mois", values_to = "em") %>% 
  filter(variable == "Debits (m3/s)") %>% 
  select(-variable)
  
data <- htr_data %>% 
  mutate(mois = lubridate::month(date_obs) %>% as.character) %>%
  left_join(y = em_long)

hline_data <- data.frame(
  y = c(syn_data$mm$`Module (moyenne) est`,
        syn_data$be %>% .["Quinquennale seche",] %>% pull(`QMNA (m3/s) est`)),
  type = c("dashed", "solid"),
  couleur = c("brown", "red")
)

g_htr <- ggplot(data = data,
                aes(x = date_obs, y = debit)) +
  geom_col(aes(y = em), stat = "identity", width = 20000, alpha = 0.15, fill = "#54b5c5") +
    geom_line() +
  scale_x_datetime(date_labels = "%d/%m") + # étiquette axe des dates
  scale_y_continuous(limits = c(0, NA)) +
  labs(x = "", y = bquote('Débit ('*m^3/s*')'), title = libelle_station) + # légendes
  geom_hline(data = hline_data, aes(yintercept = y, col = couleur, linetype = type)) +
  scale_colour_manual(values = c("brown", "red"), 
                      labels = c("Module", "QMNA5"),
                      name = "Statistique") +
  scale_linetype_manual(values = c("solid", "dashed"), 
                        labels = c("Module", "QMNA5"),
                        name = "Statistique")
  
g_htr
```

## Caractéristiques de la station

```{r}
prov <- sta_data %>% 
  select(-(type_site:code_projection),
         -code_systeme_alti_site,
         -(statut_site:influence_generale_site),
         -(grandeur_hydro:date_maj_site),
         -(type_contexte_loi_stat_site:geometry))

noms_lignes <- colnames(prov)

valeurs <- prov %>% 
  as.character() %>% 
  str_remove_all('list\\("') %>% 
  str_remove_all('\\)') %>% 
  str_remove_all('\\"')

t_sta_data <- cbind(noms_lignes, valeurs) %>% 
  as.data.frame()

t_sta_data  %>% 
  flextable() %>% 
  mef() %>% 
  align(align = "left", part = "all")
```

## Synthèses statistiques

```{r}
couleur_estimations <- "red"
```


### Ecoulements mensuels

```{r}
syn_data$em %>% 
  rownames_to_column("Variable") %>% 
  flextable() %>% 
  mef() %>% 
  vline(j = c('Variable'), part = "all") %>% 
  align(j = 1, align = "left")
```
```{r}
bh_sy_ind_sta(syntheses = syntheses,
              sta_id = ma_station,
              indicateur = "em") %>% 
  t() %>% # transposition
  as.data.frame() %>% # la transposition avais fait perdre la classe dataframe
  rownames_to_column("Mois") %>% # les mois sont mis dans une colonne, puis
  mutate(Mois = fct_inorder(Mois)) %>% # on les fige dans l'ordre chronologique
  ggplot(aes(x = Mois,
             y = `Debits (m3/s)`)) +
      geom_bar(stat = "identity",
               fill = "#54b5c5") +
      labs(x = "", y = "Débit (m3/s)", title = libelle_ma_station) +
  geom_hline(aes(yintercept = dern_obs$debit, linetype = as.factor(dern_obs$debit)),
             col = "darkgreen") +
    scale_linetype_manual(values = c("dashed"), 
                        labels = c("Débit actuel"),
                        name = "")
```


### Modules interannuels (naturels) - Débits

```{r}
syn_data$mi %>% 
  rownames_to_column("Variable") %>% 
  flextable() %>% 
  set_header_labels(
    `Variable` = "Variable",
    `Quinquennale seche est` = "est.", `Quinquennale seche min` = "min.", `Quinquennale seche max` = "max.",
    `Mediane est` = "est.", `Mediane min` = "min.", `Mediane max` = "max.",
    `Quinquennale humide est` = "est.", `Quinquennale humide min` = "min.", `Quinquennale humide max` = "max.") %>% 
  color_est(couleur = couleur_estimations) %>% 
  add_header_row(colwidths = c(1, 3, 3, 3), values = c("", "Quinquennale sèche", "Médiane", "Quinquennale humide")) %>% 
  mef() %>% 
  vline(j = c('Variable', 'Quinquennale seche max', 'Mediane max'), part = "all") %>% 
  align(j = 1, align = "left", part = "all")
```


### Modules interannuels (naturels) - Moyenne

```{r}
syn_data$mm %>% 
  rownames_to_column("Variable") %>% 
  flextable() %>% 
  set_header_labels(
    `Variable` = "Variable",
    `Module (moyenne) est` = "est.", `Module (moyenne) min` = "min.", `Module (moyenne) max` = "max.") %>% 
  color_est(couleur = couleur_estimations) %>% 
  add_header_row(colwidths = c(1, 3), values = c("", "Module (moyenne)")) %>% 
  mef() %>% 
  vline(j = c('Variable'), part = "all") %>% 
  align(j = 1, align = "left", part = "all")
```

### Basses eaux - Biennale et quinquennale

```{r}
syn_data$be %>% 
  rownames_to_column("Periode de retour") %>% 
  flextable() %>% 
  set_header_labels(
    `Periode de retour` = "Période de retour",
    `VCN3 (m3/s) est` = "est.", `VCN3 (m3/s) min` = "min.", `VCN3 (m3/s) max` = "max.",
    `VCN10 (m3/s) est` = "est.", `VCN10 (m3/s) min` = "min.", `VCN10 (m3/s) max` = "max.",
    `QMNA (m3/s) est` = "est.", `QMNA (m3/s) min` = "min.", `QMNA (m3/s) max` = "max.") %>% 
  color_est(couleur = couleur_estimations) %>% 
  add_header_row(colwidths = c(1, 3, 3, 3), values = c("", "VCN3", "VCN10", "QMNA")) %>% 
  mef() %>%
  vline(j = c('Periode de retour', 'VCN3 (m3/s) max', 'VCN10 (m3/s) max'), part = "all") %>% 
  align(j = 1, align = "left", part = "all")
```

### Basses eaux - Moyenne et écart-type

```{r}
syn_data$be2 %>% 
  rownames_to_column("Statistique") %>% 
  flextable() %>% 
  mef() %>% 
  vline(j = c('Statistique'), part = "all")
```

### Crues - Xo, Gradex

```{r}
syn_data$cr %>% 
  rownames_to_column("Methode") %>% 
  flextable() %>% 
  vline(j = "Methode", part = "all") %>% 
  mef()
```

### Crues - Périodes de retour

```{r}
syn_data$cr2 %>% 
  rownames_to_column("Periode de retour") %>% 
  flextable() %>% 
  set_header_labels(
    `Periode de retour` = "Période de retour",
    `QJ (m3/s) est` = "est.", `QJ (m3/s) min` = "min.", `QJ (m3/s) max` = "max.",
    `QIX (m3/s) est` = "est.", `QIX (m3/s) min` = "min.", `QIX (m3/s) max` = "max.") %>% 
  color_est(couleur = couleur_estimations) %>% 
  add_header_row(colwidths = c(1, 3, 3), values = c("", "Qj", "QIX")) %>% 
  mef() %>% 
  vline(j = c('Periode de retour', 'QJ (m3/s) max'), part = "all") %>% 
  align(j = 1, align = "left", part = "all")

```

### Débits classés

```{r}
noms_colonnes <- syn_data$dc %>% 
  colnames() %>% 
  str_sub(start = 3)

noms_colonnes <- c("Frequence", noms_colonnes)

syn_data$dc %>% 
  rownames_to_column("Variable") %>% 
  purrr::set_names(noms_colonnes) %>% 
  flextable() %>% 
  vline(j = c('Frequence'), part = "all") %>% 
  mef()
```

## Localisation

```{r}
geo_sta <- sta_data %>% 
  sf::st_as_sf(coords = c("coordonnee_x_site", "coordonnee_y_site"), crs = 2154)

# m <- mapview(geo_sta)
# 
# m@map %>% leaflet::setView(lng = sta_data[1, "longitude_site"],
#                            lat = sta_data[1, "latitude_site"],
#                            zoom = 8)
```

## Station(s) hydro en aval ?

```{r}
bv_shydro <- sf::read_sf("../raw_data/bv_stations_hydro_bretagnoide.gpkg")

codes_sta_hydr <- sf::st_join(geo_sta, bv_shydro) %>% 
  pull(codehydro)

bv_shydro <- bv_shydro %>% 
  filter(codehydro %in% codes_sta_hydr)

if (nrow(bv_shydro) > 1)
  
{
  
  bv_shydro <- bv_shydro %>% 
    filter(sbvcartesi == min(sbvcartesi))
}

shydro_geo <- bv_shydro %>% 
  sf::st_drop_geometry() %>% 
  sf::st_as_sf(coords = c("xl93", "yl93"), crs = 2154)

mapviewOptions(basemaps = c("OpenStreetMap", "Esri.WorldImagery", "OpenTopoMap"))

mapview(bv_shydro) +
  mapview(shydro_geo, col.regions = "red") +
  mapview(geo_sta)
```


